【裁判字號】    98,審訴緝,2
【裁判日期】    980918
【裁判案由】    毒品危害防制條例
【裁判全文】
臺灣桃園地方法院宣示判決筆錄         98年度審訴緝字第2號
公  訴  人  臺灣桃園地方法院檢察署檢察官
被      告  甲○○
指定辯護人  本院公設辯護人彭詩雯
上列被告因違反毒品危害防制條例案件，於中華民國98年9 月18
日下午5 時許，在本院第十法庭宣示判決，出席職員如下：
          法  官   林孟宜
          書記官   洪明媚
          通  譯
法官起立朗讀判決主文、犯罪事實要旨、處罰條文、附記事項，
及告以上訴限制、期間並提出上訴狀之法院，且諭知記載其內容
：
一、主  文：
    甲○○所犯如附表所示之罪，各處如附表宣告刑欄所示之刑
    。應執行有期徒刑壹年捌月，扣案海洛因伍包含袋（合計淨
    重壹點伍捌公克）、海洛因貳包含袋（合計淨重伍點貳柒公
    克）、摻有海洛因香煙壹支、沾殘海洛因殘渣袋壹個、甲基
    安非他命柒包含袋（共毛重玖點貳伍公克）、甲基安非他命
    壹包含袋（毛重零點柒肆公克）、甲基安非他命壹包含袋（
    毛重陸點柒伍公克）均沒收銷燬；吸食器共參組、削尖吸管
    壹支、鐵盒貳個、電子磅秤壹個均沒收。
二、犯罪事實要旨：
    甲○○前因施用毒品案件，經本院以94年度毒聲字第2099號
    裁定送觀察、勒戒後，認無繼續施用毒品之傾向，於95年5
    月29日釋放出所，並由臺灣桃園地方法院檢察署檢察官於95
    年5 月29日以95年度毒偵字第1790號為不起訴處分確定。仍
    不知悔改，復於前開觀察勒戒執行完畢釋放後5 年內，基於
    施用第一級毒品海洛因及第二級毒品安非他命之犯意，分別
    於如附表所示時、地，以抽菸方式施用第一級毒品海洛因及
    以吸食器施用第二級毒品甲基安非他命各1 次。嗣分別於：
    (1)95年12月17日下午2 時許，在桃園縣桃園市○○○路9 號
    8 樓813 室為警查獲，並扣得如附表編號一所示之物。(2)於
    96年3 月8 日凌晨0 時50分許，為警在桃園縣桃園市○○街
    133 號之「臻愛汽車旅館」311 號房內查獲，並扣得如附表
    編號二所示之物。(3)於96年5 月8 日中午12時15分許，在桃
    園市○○○街與民有十一街口，為警當場查獲，並扣得如附
    表編號三所示之物。
三、處罰條文：
    毒品危害防制條例第10條第1 項、第2 項、第18條第1 項前
    段，刑法第11條、第38條第1 項第2 款，中華民國九十六年
    罪犯減刑條例第2 條第1 項第3 款、第7 條、第11條。
四、附記事項：
    本件被告所犯如附表編號一、二之犯罪時間均係在96年4 月
    24日之前，所犯為毒品危害防制條例第10條第1 項、第2項
    之罪，且合於中華民國九十六年罪犯減刑條例第2 條第1項
    第3 款規定之減刑要件，爰均減其宣告刑二分之一，並與不
    得減刑之附表編號三犯行定應執行之刑。
五、協商判決除有刑事訴訟法第455 條之4第1 項第1 款於本訊
    問程序終結前，被告撤銷協商合意或檢察官撤回協商聲請者
    ；第2 款被告協商之意思非出於自由意志者；第4 款被告所
    犯之罪非第455 條之2 第1 項所定得以協商判決者；第6 款
    被告有其他較重之裁判上一罪之犯罪事實者；第7 款法院認
    應諭知免刑或免訴、不受理者情形之一，及違反同條第2 項
    「法院應於協商合意範圍內為判決；法院為協商判決所科之
    刑，以宣告緩刑或2 年以下有期徒刑、拘役或罰金為限」之
    規定者外，不得上訴。
六、如有前項得上訴之情形者，得自收受判決送達之日起10日內
    ，向本院提出上訴書狀，上訴於第二審法院。
中    華    民    國    98    年    9     月    18    日
                            刑事庭法  官  林孟宜
以上正本證明與原本無異
                                  書記官  洪明媚
中    華    民    國    98    年    9     月    18    日
附錄本案論罪科刑之法條
毒品危害防制條例第10條
施用第一級毒品者，處 6 月以上 5 年以下有期徒刑。
施用第二級毒品者，處 3 年以下有期徒刑。
附表：
┌─┬─────┬─────┬──────┬──────┬─────────┐
│編│ 犯罪時間 │犯罪地點  │扣案物品    │所犯法條及罪│   宣告刑         │
│號│          │          │            │名          │                  │
├─┼─────┼─────┼──────┼──────┼─────────┤
│一│95年12月17│臺灣區某不│海洛因5 包（│毒品危害防制│處有期徒刑捌月，減│
│  │日下午4 時│詳處所    │合計淨重1.58│條例第10條第│為有期徒刑肆月。扣│
│  │20分許為警│          │公克）、摻有│1 項施用第一│案海洛因伍包含袋（│
│  │採尿回溯26│          │海洛因香煙1 │級毒品罪    │合計淨重壹點伍捌公│
│  │小時內某時│          │支、甲基安非│            │克）、摻有海洛因香│
│  │          │          │他命7 包（共│            │煙壹支均沒收銷燬；│
│  │          │          │毛重9.25公克│            │削尖吸管壹支、鐵盒│
│  │          │          │）、吸食器1 │            │貳個、電子磅秤壹個│
│  │          │          │組、削尖吸管│            │均沒收。          │
│  ├─────┼─────┤1支、鐵盒2個├──────┼─────────┤
│  │95年12月17│臺灣區某不│、電子磅秤1 │毒品危害防制│處有期徒刑肆月，減│
│  │日下午4 時│詳處所    │個          │條例第10條第│為有期徒刑貳月。扣│
│  │20分許為警│          │            │2 項施用第二│案甲基安非他命柒包│
│  │採尿回溯96│          │            │級毒品罪    │含袋（共毛重玖點貳│
│  │小時內某時│          │            │            │伍公克）均沒收銷燬│
│  │          │          │            │            │；吸食器壹組、玻璃│
│  │          │          │            │            │球壹個均沒收。    │
├─┼─────┼─────┼──────┼──────┼─────────┤
│二│96年3月8日│臺灣區某不│甲基安非他命│毒品危害防制│處有期徒刑捌月，減│
│  │上午9 時10│詳處所    │1包 （毛重  │條例第10條第│為有期徒刑肆月。  │
│  │分為警採尿│          │0.74公克）、│1 項施用第一│                  │
│  │時回溯26小│          │吸食器1 組  │級毒品罪    │                  │
│  │時內某時  │          │            │            │                  │
│  ├─────┼─────┤            ├──────┼─────────┤
│  │96年3 月7 │桃園縣桃園│            │毒品危害防制│處有期徒刑肆月，減│
│  │日上午某時│市○○街  │            │條例第10條第│為有期徒刑貳月。扣│
│  │          │133 號「臻│            │2 項施用第二│案甲基安非他命壹包│
│  │          │愛汽車旅館│            │級毒品罪    │含袋（毛重零點柒肆│
│  │          │」311號房 │            │            │公克）沒收銷燬之；│
│  │          │          │            │            │吸食器壹組沒收之。│
├─┼─────┼─────┼──────┼──────┼─────────┤
│三│96年5月8日│臺灣區某不│海洛因2 包（│毒品危害防制│處有期徒刑捌月。扣│
│  │為警採尿回│詳處所    │合計淨重5.27│條例第10條第│案海洛因貳包含袋（│
│  │溯26小時內│          │公克）、甲基│1 項施用第一│合計淨重伍點貳柒公│
│  │某時      │          │安非他命1 包│級毒品罪    │克）、沾殘海洛因殘│
│  │          │          │（毛重6.75公│            │渣袋壹個均沒收銷燬│
│  │          │          │克）、沾殘海│            │。                │
│  ├─────┼─────┤洛因殘渣袋1 ├──────┼─────────┤
│  │96年5月8日│桃園縣桃園│個、吸食器1 │毒品危害防制│處有期徒刑肆月。扣│
│  │為警採尿回│市「絕色汽│組          │條例第10條第│案甲基安非他命壹包│
│  │溯96小時內│車旅館」  │            │2 項施用第二│含袋（毛重陸點柒伍│
│  │某時      │210號房   │            │級毒品罪    │公克）沒收銷燬之；│
│  │          │          │            │            │吸食器壹組沒收之。│
└─┴─────┴─────┴──────┴──────┴─────────┘


司法院資訊處製作；財團法人民間司法改革基金會備份。
